【裁判字號】    98,審易,473
【裁判日期】    980914
【裁判案由】    偽造文書
【裁判全文】
臺灣新竹地方法院刑事判決             98年度審易字第473號
公  訴  人  臺灣新竹地方法院檢察署檢察官
被      告  甲○○
上列被告因偽造文書案件，經檢察官提起公訴（98年度偵續字第
69號）後，被告於本院準備程序中，就被訴事實為有罪之陳述，
經告知被告簡式審判程序之旨，並聽取檢察官、被告之意見後，
經本院合議庭裁定由受命法官進行簡式審判程序，本院判決如下
：
    主  文
甲○○共同犯行使業務登載不實文書罪，共拾罪，各處有期徒刑
月，如易科罰金，以新臺幣壹仟元折算壹日。應執行有期徒刑
壹年捌月，如易科罰金，以新臺幣壹仟元折算壹日。緩刑肆年。
    犯罪事實
一、甲○○為執業醫師，於民國95年8月1日起任職國軍新竹地區
    醫院（下稱國軍新竹醫院）胸腔外科科主治醫師，係從事業
    務之人，而於96年5月間與附表編號1至10所示知情之白手套
    房蘭興、陳昱誠，以及仲介公司人員、病患、申請人，共同
    基於行使業務上登載不實文書之犯意聯絡，明知附表編號1
    至10所示之病患（包含不知情之病患）顯然不符合行政院勞
    工委員會（下稱勞委會）所規定之雇主申請家庭外籍看護工
    ，被照護者須具備巴氏量表第15點「其他經醫師專業判斷評
    估認定為罹患嚴重病況且健康功能狀況不良者，經六個月觀
    察病情穩定」之要件，先由附表編號1 至10所示之仲介公司
    人員於96年5 月間，向附表編號1至10所示之申請人或病患，
    收取附表編號1 至10所示病患之全民健康保險卡（以下簡稱
    健保卡），並收取新臺幣（下同）1萬5千元至3萬5千元不等
    代辦費用後，轉交房蘭興、陳昱誠1 萬元至3萬5千元（轉交
    陳昱誠部分，由陳昱誠再轉交房蘭興）。陳昱誠另於96年5
    月間，在其位於臺北縣新店市○○路190號1樓辦公室內，偽
    造附表編號1至10所示之醫院診斷證明書，將附表編號1至10
    所示偽造之醫院診斷證明書交付房蘭興，房蘭興在附表編號
    1至10所示之病患未實際到院就診之情形下，於附表編號1至
    10所示「病患未實際到醫院就診日期」之時間，持附表編號
    1 至10所示病患之健保卡及偽造之醫院診斷證明書前往國軍
    新竹醫院掛號，並以每名病患給付1 萬元之代價，將費用交
    予甲○○，告知甲○○附表編號1 至10所示病患掛號號碼。
    甲○○明知其並未實際對附表編號1 至10所示病患看診，竟
    先後於附表編號1 至10所示「病患達實際到醫院就診日期」
    ，在國軍新竹醫院內填具不實之門診病歷紀錄，並於附表編
    號1 至10所示日期填具不實之申請聘僱外籍看護工基本資料
    傳遞單，及開立不實之病症暨失能診斷證明書（雇主申請聘
    僱家庭外籍看護工用）、巴氏量表，於巴氏量表附表勾選不
    實之第15點「其他經醫師專業判斷評估認定為罹患嚴重病況
    且健康功能狀況不良者，經六個月觀察病情穩定」選項，另
    由趙宏明、徐永旭（2 人另涉偽造文書犯行，經臺灣新竹地
    方法院檢察署檢察官以97年度偵字第4739、4750、6910、
    8231 號 、98年度偵字第82號起訴）在未實際看診之情形下
    ，於上開巴氏量表之其他評估人員欄位上核章，以完成評估
    手續，使如附表編號1 至10所示病患符合申請外籍看護工資
    格。繼而由國軍新竹醫院不知情之承辦人員將上開不實之病
    症暨失能診斷證明書及巴氏量表，於附表編號1 至10所示之
    時間郵寄附表所示長期照顧管理中心。嗣附表編號1 至10所
    示病患或申請人取得上開不實之病症暨失能診斷證明書暨巴
    氏量表後，於附表編號1 至10所示日期，委由仲介公司人員
    向勞委會申請外籍看護工，致勞委會誤判而於附表編號1 至
    10所示日期核准其申請，足生損害於勞委會對於判定雇主是
    否合乎申請外籍看護工資格之正確性。
二、案經新竹憲兵隊、內政部入出國及移民署專勤事務第一大隊
    新竹縣專勤隊、法務部調查局新竹市調查站、新竹市警察局
    移送及內政部警政署保安警察第二總隊第三大隊第一中隊、
    新竹市警察局第二分局、新竹市警察局第三分局報告臺灣新
    竹地方法院檢察署檢察官偵查起訴。
    理    由
一、程序部分：
    按除被告所犯為死刑、無期徒刑、最輕本刑為3 年以上有期
    徒刑之罪或高等法院管轄第一審案件者外，於前條第1 項程
    序進行中，被告先就被訴事實為有罪之陳述時，審判長得告
    知被告簡式審判程序之旨，並聽取當事人、代理人、辯護人
    及輔佐人之意見後，裁定進行簡式審判程序，刑事訴訟法第
    273條之1第1 項定有明文。本件被告甲○○所犯係死刑、無
    期徒刑、最輕本刑為3 年以上有期徒刑以外之罪，其於準備
    程序中就被訴事實為有罪之陳述，經告知簡式審判程序之旨
    ，並聽取公訴人及被告甲○○之意見後，本院合議庭認為適
    宜而裁定由受命法官獨任進行簡式審判程序，合先敘明。
二、認定被告甲○○犯行所憑之各項證據：
    訊據被告甲○○對於上開犯行，迭於警詢、偵查中及本院準
    備、簡式審判程式時均坦承不諱（見97年度他字第326 號偵
    查卷第4至6、8至11頁，97年度交查字第139號偵查卷第16至
    18、20、21頁，98年度偵緩字第69號偵查卷第43、44頁，本
    院卷第12至21頁），復據：
（一）證人陳昱誠於偵查中之證述稱：他先向仲介人員收取欲申
      請外籍看護者之健保卡後，以每件2 萬元之代價，委託證
      人房蘭興處理病患陳仁祥、徐梅英、林秀、魏碧玉、葉
      日綿之部分，由證人房蘭興代為掛號並申請病症暨失能診
      斷證明書及巴氏量表，另於96年5 月間，偽造病患林秀、
      黃屘、葉日綿及蔡黎澄妹等人之病歷資料等語（見97年度
      交查字第139號偵查卷第7至9頁）。
（二）證人房蘭興於偵查中之證述稱：他為病患申請病症暨失能
      診斷證明書，由仲介人員將病患之健保卡交付給他，他再
      於如附表所示之時間，由他至國軍新竹醫院代為掛號，經
      由被告甲○○開立不實之病症暨失能診斷證明書及巴氏量
      表，並支付被告甲○○每件1 萬元之費用，其中病患陳仁
      祥、徐梅英、林秀、魏碧玉、葉日綿之部分，係由證人
      陳昱誠交給他處理，而由證人陳昱誠支付他2 萬元，其他
      的病患則是由他自己處理等語（見97年度交查字第139 號
      偵查卷第2至6、13、14頁）。
（三）證人蔡享衡於偵查中之證述稱：他之前任職於鉅倫國際有
      限公司擔任業務員，主要承攬外籍看護工事項，他向證人
      陳敏宗拿取病患陳仁祥之健保卡，之後由證人鄧士誠處理
      外籍看護工之申請程序，病患陳仁祥從未親自到國軍新竹
      醫院就醫並申請病症暨失能診斷證明書、巴氏量表等語（
      見97年度他字第326號偵查卷第41至45頁）。
（四）證人瑞鑠於警詢、偵查中之證述稱：她任職於有蔚國際
      有限公司擔任業務員，幫客戶申請外籍看護工，她向證人
      劉馨鎂收取病患徐梅英之健保卡及身分證件，之後寄給
      證人陳昱誠代為申請病症暨失能診斷證明書、巴氏量表，
      病患徐梅英從未至國軍新竹醫院就醫等語（見上開偵查
      卷第24至30頁）。
（五）證人王賀鐽於警詢、偵查中之證述稱：他任職於嘉康國際
      有限公司擔任業務員，幫客戶申請外籍看護工，透過證人
      陳昱誠全程辦理申請病症暨失能診斷證明書、巴氏量表，
      病患林秀僅去過1次國軍新竹醫院就診，之後2次則由證人
      陳昱誠的人代為掛號等語（見上開偵查卷第31至35頁）。
（六）證人黃秀蓮於警詢、偵查中之證述稱：她任職於志華國際
      有限公司擔任業務員，幫客戶申請外籍看護工，她向證人
      魏健芳收取病患魏碧玉之健保卡及身分證件，之後寄給證
      人陳昱誠代為申請病症暨失能診斷證明書、巴氏量表，病
      患徐魏碧玉從未至國軍新竹醫院就醫等語（見上開偵查卷
      第36至40頁）。
（七）證人巫宜珍於偵查中之證述稱：她任職於青華國際有限公
      司擔任業務員，主要業務為仲介外勞給臺灣廠商廠工及外
      籍看護、幫傭，病患游文清曾至國軍新竹醫院就診1 次，
      另外2 次她向病患游文清收取健保卡說要掛號拿藥，之後
      便將健保卡拿給証人房蘭興代為處理等語（見上開偵查卷
      第46至49頁）。
（八）證人鄭子理於偵查中之證述稱：他任職於尚華國際有限公
      司擔任業務員，幫客戶申請外籍看護工，證人房蘭興跟他
      說要先收取病患之健保卡開立巴氏量表，於是跟證人江德
      州拿取病患鄧黃秀景之健保卡交給證人房蘭興，他不清楚
      證人房蘭興是否有幫病患鄧黃秀景掛號，之後證人房蘭興
      告訴他哪時候直接約在國軍新竹醫院見面，他就約證人江
      德州帶病患鄧黃秀景到醫院看診等語（見97年度偵字第67
      07號偵查影卷第36至38頁）。
（九）證人林榮福於偵查中之證述稱：他任職於虹翔專業人力仲
      介有限公司，幫客戶申請外籍看護工，證人畢瑩、畢蕙苓
      是他的業務員，由證人畢瑩、畢蕙苓分別向病患黃吳畏、
      黃屘拿取健保卡之後，他再將健保卡交給證人房蘭興，由
      證人房蘭興代為掛號，病患不需要親自至醫院就診等語（
      見97年度他字第326號偵查卷第56至59頁）。
（十）證人鄧士誠於偵查中之證述稱：他因為認識證人李乃文的
      朋友，知道證人李乃文想要申請外籍看護工，但是他的公
      司沒有代辦菲律賓外籍看護工，於是幫忙將病患葉日綿之
      健保卡轉交給證人陳昱誠等語（見97年度他字第1148號偵
      查卷第66、67頁）。
（十一）證人楊雅淇於偵查中之證述稱：她任職於虹翔專業人力
        仲介有限公司擔任業務員，幫客戶申請外籍看護工，她
        向病患蔡黎澄妹收取健保卡，之後交給證人房蘭興代為
        掛號及申請病症暨失能診斷證明書、巴氏量表，病患蔡
        黎澄妹從未至國軍新竹醫院就醫等語（見98年度他字第
        45號偵查卷第31、32頁）。
（十二）證人陳敏宗、劉馨鎂、趙春燕、宋健隆、魏健芳、李盛
        淵、江德州、黃雪芳、洪麗蓉、葉佳忠、李乃文、蔡得
        容於警詢、偵查中之證述稱：他們透過仲介公司的人代
        為申請外籍看護，由仲介人員向他們收取病患之健保卡
        之後，病患可以不用親自到醫院看診，即可請醫師開立
        病症暨失能診斷證明書、巴氏量表，並申請到外籍看護
        等語（見97年度他字第1144號偵查卷第21至23、29、30
        頁，97年度偵字第6598號偵查影卷第17至19、22至24頁
        ，97年度他字第1139號偵查卷第22至26、33至39、43至
        46頁，97年度偵字第6599號偵查影卷第12至19頁，97年
        度他字第1145號偵查卷第23至27、35至38頁，97年度偵
        字第6707號偵查影卷第29至33頁，97年度他字第1138號
        偵查卷第22至33頁，98年度偵字第713 號偵查影卷第18
        至20、27至32頁，97年度他字第1148號偵查卷第28至35
        、38至40、57至64頁，97年度他字第1608號偵查卷第27
        、28、33至35頁）。
（十三）證人即病患徐梅英、魏碧玉、游文清、鄧黃秀景、黃
        屘、蔡黎澄妹警詢、偵查中之證述稱：他們未於如附表
        所示之時間至國軍新竹醫院，申請外籍看護之事項係由
        如附表所示之申請人跟仲介人員接觸等語（見97年度偵
        字第6598號偵查影卷第15、16、23、24頁，97年度偵字
        第6599號偵查影卷第12至19頁，97年度他字第1145號偵
        查卷第23至27、35至38頁，97年度偵字第6707號偵查影
        卷第29至33頁，98年度偵字第713 號偵查影卷第16、17
        、30至32頁，97年度他字第1608號偵查卷第22至24、27
        、28、33至35頁）。
（十四）病患陳仁祥、徐梅英、林秀、魏碧玉、游文清、鄧黃
        秀景、黃吳畏、黃屘、葉日綿、蔡黎澄妹等10人國軍醫
        院新竹地區醫院之申請聘僱外籍看護工基本資料傳遞單
        、病症暨失能診斷證明書（雇主申請聘僱家庭外籍看護
        工用）、巴氏量表、門診病歷資料各1 份（見97年度他
        字第1144號偵查卷第4至9頁，97年度偵字第6598號偵查
        影卷第1至4頁，97年度他字第1139號偵查卷第4 至11頁
        ，97年度偵字第6599號偵查影卷第1至4頁，97年度他字
        第1145號偵查卷第4 至11頁，97年度偵字第6707號偵查
        影卷第1至11頁，97年度他字第1138號偵查卷第4至9 頁
        ，98年度偵字第713號偵查影卷第1至4 頁，97年度他字
        第1148號偵查卷第4 至11頁，97年度他字第1608號偵查
        卷第5至10頁）。
（十五）郵政總局郵政醫院97年8 月28日醫字第09700093號、臺
        北縣立醫院97年9 月12日北縣醫歷字第0970008114號、
        怡仁綜合醫院97年9 月25日97怡業（病）字第0002號、
        財團法人天主教聖保祿修女會醫院97年10月22日桃聖業
        字第0970000232號函各1 份（見97年度偵字第6597號偵
        查影卷第21頁，98年度偵字第713 號偵查影卷第25、26
        頁，97年度他字第1148號偵查卷第43至47頁，97年度他
        字第1608號偵查卷第25頁）。
（十六）對病患陳仁祥、林秀、游文清、鄧黃秀景、黃吳畏、黃
        屘、葉日綿等人所為之查證報告各1 份（見97年度他字
        第1144號偵查卷第19頁，97年度他字第1139號偵查卷第
        29頁，97年度他字第1145號偵查卷第33頁，97年度偵字
        第6707號偵查影卷第26、27頁，97年度他字第1138號偵
        查卷第19頁，98年度偵字第713 號偵查影卷第23頁，97
        年度他字第1148號偵查卷第22頁）。
（十七）證人即申請人劉馨鎂之外籍看護工委任招募契約書影本
        1份（97年度偵字第6598號偵查影卷第20頁）。
（十八）行政院勞工委員97年6月3日勞職許字0970509410號函所
        附96年5月至7月間國軍新竹醫院甲○○醫師開立據以申
        請聘僱家庭外籍看護工之診斷證明書之數量、名單清冊
        之EXCEL 電磁紀錄檔案列印資料及招募許可函（見97年
        度他字第1144號偵查卷第17、18頁，97年度偵字第6598
        號偵查影卷第10、11頁，97年度他字第1139號偵查卷第
        20、21頁，97年度偵字第6599號偵查影卷第9 、10頁，
        97年度他字第1145號偵查卷第21、22頁，97年度偵字第
        6707號偵查影卷第24、25頁，97年度他字第1138號偵查
        卷第17、18頁，98年度偵字第713 號偵查影卷第14頁，
        97年度他字第1148號偵查卷第18、19頁，97年度他字第
        1608號偵查卷第18頁）。
（十九）行政院95年4 月24日衛署照字第0952800729號函所附之
        「家庭外籍看護申請新制檢討說明會」會議紀錄、行政
        院勞工委員會職業訓練局政風室97年10月22日職政室字
        第0970000602號函所附之雇主申請聘僱外籍看護工日期
        等資料、行政院勞工委員會97年11月17日勞職許字第09
        70500252號函各1份（見97年度他字第326號偵查卷第13
        至22、52至62頁，97年度交查字第139號第29-1頁）。
（二十）綜上，本件事證業臻明確，被告甲○○上揭犯行至堪認
        定，應依法予以論科。
三、論罪科刑：
（一）論罪：被告甲○○為執業醫師，從事評估診斷病患之病況
      及健康功能狀況，係從事業務之人，其明知如附表編號1
      至10所示之病患均未達巴氏量表附表第15點之要件，而在
      國軍新竹醫院內填具不實之門診病歷紀錄，並於附表編號
      1 至10所示日期，填具不實之申請聘僱外籍看護工基本資
      料傳遞單，及開立不實之病症暨失能診斷證明書（雇主申
      請聘僱家庭外籍看護工用）、巴氏量表，繼而由國軍新竹
      醫院不知情之承辦人員將上開不實之病症暨失能診斷證明
      書及巴氏量表，於附表編號1 至10所示時間郵寄附表所示
      長期照顧管理中心而行使之，故核被告甲○○本件所為，
      係犯刑法第216 條、第215 條之行使業務登載不實文書罪
      。次第：
  １、吸收關係：被告甲○○於業務上登載不實文書後，復持以
      行使，其登載不實之低度行為已為其後行使之高度行為所
      吸收，不另論罪。
  ２、共同正犯：被告甲○○與證人陳昱誠、房蘭興及如附表編
      號1 至10所示知情之仲介公司人員、病患、申請人，就各
      該次之行使業務登載不實文書罪，互有犯意聯絡及行為分
      擔，均為共同正犯。
  ３、數罪併罰：被告甲○○所犯如附表編號1 至10所示之行使
      業務上登載不實文書罪10罪間，犯意各別，應予以分論併
      罰。
（二）量刑：爰審酌被告甲○○前無任何刑事紀錄，有臺灣高等
      法院被告前案紀錄表1 份附卷可稽，足徵素行良善，其為
      執業醫師，於執行醫療業務時，本應據實填載病歷，竟為
      獲取不正當之利益，明知如附表編號1 至10所示之病患均
      未達巴氏量表附表第15點之要件，而開立不實之病症暨失
      能診斷證明書、巴氏量表，使如附表編號1 至10所示病患
      符合申請外籍看護工資格，足生損害於勞委會對於判定雇
      主是否合乎申請外籍看護工資格之正確性，惟念其犯後坦
      承犯行不諱，態度尚佳等一切情狀，分別量處如主文所示
      之刑，併定其應執行之刑及諭知易科罰金之折算標準，以
      示懲儆。
（三）得易科罰金之說明：
  １、查被告甲○○行為後，刑法第41條已修正，並自98年9 月
      1日施行，修正後該條第2項規定：「依前項規定得易科罰
      金而未聲請易科罰金者，得以提供社會勞動6小時折算1日
      ，易服社會勞動」。而刑法施行法第3條之2規定：「刑法
      第41條及第42條之1之規定，於中華民國98年9月1 日刑法
      修正施行前已裁判確定之處罰，未執行或執行未完畢者，
      亦適用之」，其立法理由謂：「依刑法第41條規定聲請易
      服社會勞動者，因條文已明定以社會勞動6 小時折算徒刑
      或拘役1 日，與易科罰金應於裁判主文諭知折算標準之情
      形不同，無須於裁判主文諭知…至於可否易服社會勞動，
      與可否易科罰金相同，皆屬於執行事項，非裁判量刑事項
      ，故98年9月1日刑法修正施行前已裁判確定之處罰，未執
      行或執行未完畢者，無庸再向法院聲請裁定諭知折算標準
      」。準此，本件有修正後刑法第41條之適用，是被告甲○
      ○若未聲請易科罰金，依法得以提供社會勞動6小時折算1
      日，易服社會勞動，惟無須於本判決主文諭知，併予敘明
      。
  ２、再按修正前刑法第41條第2 項原規定「前項規定於數罪併
      罰，其應執行之刑未逾六月者，亦適用之。」，亦即原本
      均得易科罰金之數罪，經定應執行刑超過有期徒刑6 個月
      時，即均不得易科罰金（上開刑法第41條第2 項規定已移
      至同條第7項，另增訂為「第1項至第3 項規定於數罪併罰
      ，其應執行之刑未逾6 個月者，亦適用之」）。惟針對上
      開現行刑法關於應執行刑超過有期徒刑6 個月時，即均不
      得易科罰金之規定，業經司法院大法官會議於98年6 月19
      日公布釋字第662號解釋，認「中華民國94年2月2 日修正
      公布之現行刑法第41條第2 項，關於數罪併罰，數宣告刑
      均得易科罰金，而定應執行之刑逾6 個月者，排除適用同
      條第1 項得易科罰金之規定部分，與憲法第23條規定有違
      ，並與本院釋字第366 號解釋意旨不符，應自本解釋公布
      之日起失其效力。」，而宣告修正前刑法第41條第2 項之
      規定違憲。故對於數罪併罰，數宣告刑均得易科罰金，而
      定應執行之刑超過6 個月之案件，依司法院大法官會議釋
      字第366號、第662號等解釋意旨，仍得諭知易科罰金，附
      此敘明。
（四）緩刑：末查被告甲○○前未曾因故意犯罪受有期徒刑以上
      刑之宣告等情，已如上述，茲念其一時失慮，致罹刑典，
      經此偵查科刑之教訓，當已知所警惕，信無再犯之虞，且
      於本院98年8 月31日簡式審判程序時當庭表示願意捐款予
      公益單位，並於98年9月1日以郵政劃撥之方式捐款10萬元
      予中華民國紅十字會總會等情，此有本院98年8 月31日簡
      式審判筆錄、郵政劃撥儲金存款收據、中華民國紅十字會
      總會捐款收據各1 份在卷可稽（見本院卷第21至23頁），
      堪認被告甲○○深具悔意，本院因認前所宣告之刑，以暫
      不執行為適當，併予宣告緩刑4年，以啟自新。
據上論斷，應依刑事訴訟法第273條之1第1項、第299條第1 項前
段，刑法第28條、第215條、第216條、第41條第1項前段、第2項
、第51條第5款、第74條第1 項第1款，司法院大法官會議釋字第
366 號、第662號，刑法施行法第1 條之1第1項、第2項前段，判
決如主文。
本案經檢察官王唯怡到庭執行職務。
中    華    民    國    98    年     9    月    14    日
                  刑事第九庭  法  官 劉兆菊
以上正本證明與原本無異。
如不服本判決應於收受判決後10日內向本院提出上訴書狀，並應
敘述具體理由。其未敘述上訴理由者，應於上訴期間屆滿後20日
內向本院補提理由書(均須按他造當事人之人數附繕本)「切勿逕
送上級法院」。
中    華    民    國    98    年     9    月    14    日
                              書記官 林兆嘉
附錄本案論罪科刑法條：
中華民國刑法第215條
從事業務之人，明知為不實之事項，而登載於其業務上作成之文
書，足以生損害於公眾或他人者，處3年以下有期徒刑、拘役或5
百元以下罰金。
中華民國刑法第216條
行使第210條至第215條之文書者，依偽造、變造文書或登載不實
事項或使登載不實事項之規定處斷。
附表:
┌─┬───┬────┬───┬───┬──────┬──────┬──────┬──────┬────┐
│編│白手套│仲介公司│病患  │申請人│病患未實際到│開立申請聘僱│向長期照護管│行政院勞工委│ 備  註 │
│號│      │仲介人員│      │（關係│醫院就診日期│外籍看護工基│理中心申請日│員會收件、核│        │
│  │      │        │      │人）  │（填具不實之│本資料傳遞單│期          │准日期      │        │
│  │      │        │      │      │門診病歷紀錄│、診斷證明書│            │            │        │
│  │      │        │      │      │            │及巴氏量表日│            │            │        │
│  │      │        │      │      │            │期          │            │            │        │
├─┼───┼────┼───┼───┼──────┼──────┼──────┼──────┼────┤
│1 │鄧士誠│鉅倫國際│陳仁祥│陳敏宗│96年5月25日 │96年5月26日 │96年6月13日 │96年6月25日 │        │
│  │陳昱誠│有限公司│      │      │96年5月26日 │            │臺北市長期照│96年7月9日  │        │
│  │房蘭興│業務員  │      │      │            │            │顧管理中心南│            │        │
│  │      │蔡享衡  │      │      │            │            │區服務站    │            │        │
├─┼───┼────┼───┼───┼──────┼──────┼──────┼──────┼────┤
│2 │陳昱誠│有蔚國際│徐梅│劉馨鎂│96年5月16日 │96年5月19日 │96年6月15日 │96年7月6日  │        │
│  │房蘭興│有限公司│英    │      │96年5月19日 │            │新竹縣長期照│96年7月18日 │        │
│  │      │業務員  │      │      │96年5月28日 │            │顧管理中心  │            │        │
│  │      │瑞鑠  │      │      │            │            │            │            │        │
├─┼───┼────┼───┼───┼──────┼──────┼──────┼──────┼────┤
│3 │陳昱誠│勝鋒商業│林秀  │趙春燕│96年5月19日 │96年5月19日 │96年5月31日 │96年6月27日 │陳昱誠偽│
│  │房蘭興│有限公司│      │（宋健│96年5月28日 │            │臺北市長期照│96年6月29日 │造臺灣郵│
│  │      │業務員  │      │隆）  │            │            │顧管理中心北│            │政總局郵│
│  │      │王賀鐽  │      │      │            │            │區服務站    │            │政醫院診│
│  │      │        │      │      │            │            │            │            │斷證明書│
├─┼───┼────┼───┼───┼──────┼──────┼──────┼──────┼────┤
│4 │陳昱誠│志華國際│魏碧玉│魏健芳│96年5月13日 │96年5月14日 │96年5月24日 │96年6月27日 │        │
│  │房蘭興│有限公司│      │      │96年5月14日 │            │臺北市長期照│96年7月9日  │        │
│  │      │臺北分公│      │      │            │            │顧管理中心中│            │        │
│  │      │司業務員│      │      │            │            │區服務站    │            │        │
│  │      │黃秀蓮  │      │      │            │            │            │            │        │
├─┼───┼────┼───┼───┼──────┼──────┼──────┼──────┼────┤
│5 │房蘭興│高億人力│游文清│游淳旭│96年5月9日  │96年5月23日 │96年6月13日 │96年7月3日  │        │
│  │      │仲介有限│      │（李盛│96年5月23日 │            │臺北市長期照│96年7月9日  │        │
│  │      │公司業務│      │淵）  │            │            │顧管理中心中│            │        │
│  │      │員巫宜珍│      │      │            │            │區服務站    │            │        │
├─┼───┼────┼───┼───┼──────┼──────┼──────┼──────┼────┤
│6 │房蘭興│尚華國際│鄧黃秀│鄧月仁│96年5月11日 │96年5月14日 │96年5月24日 │96年6月6日  │        │
│  │      │有限公司│景    │（江德│            │            │新竹縣長期照│96年6月11日 │        │
│  │      │業務員  │      │州）  │            │            │顧管理中心  │            │        │
│  │      │鄭子理  │      │      │            │            │            │            │        │
├─┼───┼────┼───┼───┼──────┼──────┼──────┼──────┼────┤
│7 │房蘭興│虹翔專業│黃吳畏│黃雪芳│96年5月11日 │96年5月11日 │96年6月26日 │96年7月19日 │        │
│  │      │人力仲介│      │      │            │            │臺北市長期照│96年7月25日 │        │
│  │      │有限公司│      │      │            │            │顧管理中心  │            │        │
│  │      │林榮福  │      │      │            │            │            │            │        │
├─┼───┼────┼───┼───┼──────┼──────┼──────┼──────┼────┤
│8 │房蘭興│虹翔專業│黃屘  │洪麗蓉│96年5月23日 │96年5月21日 │96年5月31日 │96年7月5日  │陳昱誠偽│
│  │      │人力仲介│      │      │96年5月25日 │            │臺北市長期照│96年7月11日 │造臺北縣│
│  │      │有限公司│      │      │96年5月28日 │            │顧管理中心南│            │立醫院診│
│  │      │畢蕙玲、│      │      │            │            │區服務站    │            │斷證明書│
│  │      │林榮福  │      │      │            │            │            │            │        │
├─┼───┼────┼───┼───┼──────┼──────┼──────┼──────┼────┤
│9 │陳昱誠│鄧士誠  │葉日綿│葉佳忠│96年5月23日 │96年5月28日 │96年6月25日 │96年7月11日 │陳昱誠偽│
│  │房蘭興│        │      │（李乃│            │            │桃園縣長期照│96年7月16日 │造怡仁綜│
│  │      │        │      │文）  │            │            │顧管理中心  │            │合醫院診│
│  │      │        │      │      │            │            │            │            │斷證明書│
├─┼───┼────┼───┼───┼──────┼──────┼──────┼──────┼────┤
│10│房蘭興│虹翔專業│蔡黎澄│蔡得容│96年5月11日 │96年5月16日 │96年5月24日 │96年6月5日  │陳昱誠偽│
│  │      │人力仲介│妹    │      │96年5月16日 │            │桃園縣長期照│96年6月11日 │造財團法│
│  │      │有限公司│      │      │            │            │顧管理中心  │            │人天主教│
│  │      │楊雅淇  │      │      │            │            │            │            │聖保祿修│
│  │      │        │      │      │            │            │            │            │女會醫院│
│  │      │        │      │      │            │            │            │            │診斷證明│
│  │      │        │      │      │            │            │            │            │書      │
└─┴───┴────┴───┴───┴──────┴──────┴──────┴──────┴────┘


司法院資訊處製作；財團法人民間司法改革基金會備份。
